【裁判字號】    97,交上易,173
【裁判日期】    970630
【裁判案由】    公共危險等
【裁判全文】
臺灣高等法院刑事判決               97年度交上易字第173號
上  訴  人
即  被  告  戊○○
上列上訴人因公共危險案件，不服臺灣板橋地方法院97年度交易
字第15號，中華民國97年3 月12日第一審判決（起訴案號：臺灣
板橋地方法院檢察署96年度偵字第24325 號），提起上訴，本院
判決如下：
    主  文
上訴駁回。
    事實及理由
一、依刑事訴訟法第350條、第361條、第362條、第367條規定，
    不服地方法院之第一審判決而上訴者，須提出上訴書狀，並
    應敘明具體理由，為上訴必備之程式；其所提出之書狀未敘
    述上訴理由，或僅曾以言詞陳述上訴理由者，均應於上述期
    間屆滿後20日內補提理由書於第一審法院。第一審法院經形
    式審查，認逾期未補提上訴理由者，應定期間先命補正；逾
    期未補正者，為上訴不合法律上之程式，應以裁定駁回。倘
    已提出上訴理由，但所提非屬具體理由者，則由第二審法院
    以上訴不合法律上之程式，判決駁回。而所謂具體理由，必
    係依據卷內既有訴訟資料或提出新事證，指摘或表明第一審
    判決有何採證認事、用法或量刑等足以影響判決本旨之不當
    或違法，而構成應予撤銷之具體事由，始克當之（例如：依
    憑證據法則具體指出所採證據何以不據證據能力，或依憑卷
    證資料，明確指出所為證據證明力之判斷如何違背經驗、論
    理法則）；倘僅泛言原判決認定事實錯誤、違背法令、量刑
    失之過重或輕微，而未依上揭意旨指出具體事由，或形式上
    雖已指出具體事由，然該事由縱使屬實，亦不足以認為原判
    決有何不當或違法者（例如：對不具有調查必要性之證據，
    法院未依聲請調查亦未說明理由，或援用證據不當，但除去
    該證據仍應為同一事實之認定），皆難謂係具體理由，俾與
    第二審上訴制度旨在請求第二審法院撤銷、變更第一審不當
    或違法之判決，以實現個案救濟之立法目的相契合，並節制
    濫行上訴（參照最高法院97年度台上字第892 號刑事判決意
    旨）。
二、本件被告不服原審判決，提起上訴，其於民國（下同）97年
    4 月23日提出上訴狀稱：「被告所犯不安全駕駛罪，業經原
    法院96年度交昜字第515號判處有期徒刑6月，如昜科罰金以
    新台幣1,000元折算1日確定，並已執行，而本案被告所犯過
    失傷害中，原審判決除就過失傷害罪論罪科刑外，亦就不安
    全駕駛之公共危險罪亦予科刑，乃重覆判決，爰請撤銷原判
    決，為被告無罪判決」云云。
三、查原審判決係認定：「被告於民國（下同）93年間，因公共
    危險及過失傷害案件，經本院以93年度交簡字第521 號判決
    分別判處拘役50日、有期徒刑3 月確定，兩罪接續執行，於
    94年7月6日縮刑期滿執行完畢。詎仍不知悔改，於96年6 月
    12日中午某時，在某處飲酒後，已達不能安全駕駛動力交通
    工具之程度，竟仍駕駛車牌號碼９４００－ＭＳ號自小客車
    沿臺北縣蘆洲市○○街往中山二路方向行駛，嗣於同日下午
    1 時25分許，行經蘆洲市○○街五巷口之際，本應注意汽車
    行駛時應注意車前狀況，並隨時採取必要之安全措施，以避
    免危險之發生，且依當時天氣晴朗、路面乾燥無缺陷及障礙
    物、視距良好，並無不能注意之情事，竟因不勝酒力疏未注
    意車前狀況，自後方分別追撞前方等待紅燈之丁○○駕駛車
    號ＲＹＪ－１８０號之輕型機車、丙○○駕駛車號ＧＮ８－
    １７２號重型機車、乙○○駕駛車號ＤＬ－６２０７號自小
    客車及己○○停放路旁車號ＤＴ－０３５３號自小貨車，致
    乙○○駕駛該自小客車追撞前方庚○○駕駛之車號１８３６
    －ＤＣ號之自小客車（未致庚○○受傷）、丙○○滑行至對
    向車道後人車倒地，適甲○○駕駛車號ＧＧＱ－ＰＰ３號重
    型機車自蘆洲市○○○路右轉九芎街因閃避不及擦撞丙○○
    之機車，致丁○○人車倒地受傷（過失傷害部分未據告訴）
    、丙○○受有臉部、頭皮、左肩部、雙下肢多處擦傷、左頸
    部挫傷之傷害、甲○○受有右側遠端鎖骨骨折之傷害。經警
    據報到場處理，並測得其吐氣所含酒精濃度高達每公升1 點
    15毫克。戊○○於肇事後，在有偵查權限之機關及公務員發
    覺其過失傷害之犯罪前，即向前來處理之警員自承肇事並接
    受裁判」等情。以被所為係犯修正前刑法第185條之3之服用
    酒類不能安全駕駛動力交通工具而駕駛罪及同法第284條第1
    項前段之過失傷害罪。被告以一過失行為觸犯二過失傷害罪
    ，為想像競合犯，應依刑法第55條之規定從一重之過失傷害
    罪處斷。被告所犯上開不能安全駕駛罪及過失傷害罪，犯意
    個別，行為互殊，應分論併罰。被告酒醉駕車，因而致人受
    傷，依法應負刑事責任，應道路交通管理處罰條例第86條第
    1 項就其過失傷害罪加重其刑。至被告上訴意旨所指其所犯
    公共危險罪有重覆判決情形云云，經查被告所犯不安全駕駛
    公共危險部分，係於96年間所犯不安全駕駛罪，經台灣板橋
    地方法院檢察署以96年度偵字第14195 號偵查起訴，由原法
    院以96年度交昜字第515號判處有期徒刑6月，如昜科罰金以
    新台幣1,000元折算1日，此有台灣高等法院被告前案紀錄表
    在卷可考，足見上開案件與本案不安全駕駛罪並不相同，又
    原審判決亦詳載其審酌科刑之一切情狀稱：「爰分別審酌被
    告有多次公共危險罪、過失傷害之前科，屢次因酒後駕車、
    肇事傷人而遭起訴、判刑，除部分業經執行完畢，並已受有
    減刑之寬典，竟於尚有徒刑未入監執行之際，仍不知悔改，
    於服用酒類後之呼氣酒精濃度高達每公升一點一五毫克，顯
    已處於不能安全駕駛動力交通工具之狀態，再次貿然駕車行
    駛於道路上，並發生嚴重交通事故，造成多人車損人傷，雖
    幸未造成不可回復之人命損失，然已嚴重妨害行車安全，顯
    示其目無法紀，罔顧他人生命、身體、財產安全，前揭刑之
    宣告及執行，均未收矯治警惕之效，不容再次輕縱，兼衡其
    肇事後自知事證明確，迭於警詢、偵查及本院審理時均坦承
    犯行，然未予被害人任何補償之態度，並參酌檢察官之求刑
    ，就不安全駕駛罪，處有期徒刑10月；過失傷害罪處有期徒
    刑3月，定其應執行刑為有期徒刑1年」等語（原審判決第 4
    頁），要之原審判決之認事用法尚無違誤，殊無重覆判決之
    情形，原審判決並就量刑刑度詳為審酌並敘明理由，亦無量
    刑刑度有違法或不當之情形，即非上開法條規定之上訴應敘
    述之具體理由。此外，被告復未具體指摘原審判決關於認定
    事實、適用法律及量刑等事項，究竟有何違法或不當之具體
    情形。揆諸上開說明，本件上訴未敘述具體理由及不合法律
    上之程式，應予駁回，並不經言詞辯論為之。
據上論斷，應依刑事訴訟法第367條前段、第372條，判決如主文
。
中    華    民    國    97    年    6     月    30    日
                  刑事第三庭  審判長法  官  蔡秀雄
                                    法  官  謝靜恒
                                    法  官  許文章
以上正本證明與原本無異。
不得上訴。
                                    書記官  蔡慧娟
中    華    民    國    97    年    6     月    30    日


司法院資訊處製作；財團法人民間司法改革基金會備份。
